臺灣高等法院臺南分院刑事判決　　 96年度上更(一)字第264號
上　訴　人
即　被　告　丙○○
　　　　　　　　　　現於臺灣臺南監獄臺南分監執行中
選任辯護人　法律扶助律師　郭常錚　律師
上　訴　人
即　被　告　甲○○
指定辯護人　本院公設辯護人　丁○○
上列上訴人因強盜等案件，不服臺灣臺南地方法院95年度訴字第
1688號中華民國96年1月31日第一審判決（起訴案號：臺灣臺南
地方法院檢察署九十五年度營偵字第一四○七號、九十五年度偵
字第一五五二九號、九十五年度偵字第一六一九六號），提起上
訴，經最高法院發回更審，本院判決如下：
    主  文
原判決關於丙○○強盜及應執行刑部分暨甲○○部分均撤銷。
丙○○、甲○○共同犯如附表一編號三至編號七所示之罪，均累
犯，各處如附表一編號三至編號七所示之刑，扣案如附表二編號
一至編號六所示之物，均於附表一編號三至編號七所列項下沒收
。均應執行有期徒刑壹拾參年，扣案如附表二編號一至編號六所
示之物沒收。
    事  實
一、丙○○前因竊盜案件，經臺灣臺南地方法院以九十四年度簡
    字第一三八三號判決判處有期徒刑三月確定，甫於民國（下
    同）九十五年五月六日執行完畢。甲○○前因懲治盜匪條例
    案件，經本院以八十三年度上訴字第二五一○號判決判處有
    期徒刑八年確定；另因妨害公務案件，經臺灣新竹地方法院
    以八十六年度訴字第三六○號判決判處有期徒刑二年一月確
    定，二罪接續執行，於八十九年十二月二十一日縮短刑期假
    釋出監，甫於九十三年三月三十一日執行完畢。均猶不知悔
    改。
二、丙○○於竊得上開車牌號碼ＴＷ－七二九三號自小客貨車及
    六Ｓ－四○八○號車牌二面後，即與甲○○共同商議強盜財
    物之計劃，嗣二人即共同基於意圖為自己不法所有之犯意聯
    絡，由丙○○負責駕駛上開車牌號碼ＴＷ－七二九三號自小
    客貨車或向富雄租賃公司承租原車牌號碼為五Ｓ－二五七八
    號自小客車，承租後改掛六Ｓ－四○八○號車牌為接應，甲○○則穿戴口罩、手套及帽子等物掩飾相貌，持客觀上足供
    凶器使用之玩具手槍一把（經鑑定結果不具殺傷力），於如
    附表一編號三至編號七所示時間、地點，持上開玩具手槍，
    進入如附表一編號三至編號七所示商家，喝令各商家店員交
    付財物，以此脅迫方式，先後強盜如附表一編號三至編號七
    所示財物，得手後朋分花用。
三、強盜超商警方據報後，調閱案發現場錄影帶循線查悉竊盜及
    強盜超商犯行，學甲分局警員帶丙○○、甲○○外出訪查時
    ，其等二人在警方尚未發覺附表一編號四喜來登汽車旅館強
    盜案時，主動向警方自首，而自動接受裁判，嗣後並在丙○○及甲○○所承租並改掛車牌之作案用自小客車內，扣得玩
    具手槍、口罩、手套、六角扳手、球帽、上衣及球鞋等物（
    詳如附表二編號一至編號六所示）。
四、案經臺南縣警察局學甲分局、臺南縣警察局新化分局及臺南
    縣警察局佳里分局報告臺灣台南地方法院檢察署檢察官偵查
    起訴。
    理  由
壹、程序方面：
一、被告丙○○稱附表編號四部分是警察誘導伊才承認等語，惟
    查當時警員去的時候甲○○有坦承，有口頭跟警察說他有作
    這個案子，丙○○當時矢口否認，後來警方先製作甲○○的
    筆錄，做完以後，甲○○有私下跟丙○○講，意思是說我們
    兩人去做的事情都被人家查到了，我們就承認，趕快去關一
    關出來，好好做人，所以丙○○也就承認了等語，業據承辦
    員警子○○於本院審理中結證明確，被告丙○○亦承認係甲○○去開導伊始承認等情，有各該筆錄在卷足憑，是該警訊
    筆錄自非屬誘導，被告誠有誤解。
二、按現行刑事訴訟法為保障被告之反對詰問權，排除具有虛偽
    危險性之傳聞證據，以求實體真實之發見，於該法第一百五
    十九條第一項明定被告以外之人於審判外之言詞或書面陳述
    ，除法律有規定者外，不得作為證據。而刑事訴訟法第一百
    五十九條之一至一百五十九條之四有傳聞法則之例外規定，
    且被告以外之人於審判外之陳述，雖不符前四條之規定，而
    經當事人於審判程序同意作為證據，法院審酌該言詞陳述或
    書面陳述作成時之情況，認為適當者，亦得為證據；當事人
    、代理人或辯護人於法院調查證據時，知有第一五九條第一
    項不得為證據之情形，而未於言詞辯論終結前聲明異議者，
    視為有前項之同意，刑事訴訟法第一百五十九條之五定有明
    文。本件辯護人、被告於準備程序時已經明示除證人癸○○
    之外，其餘犯罪事實均不爭辯，且同意其餘被告以外之人於
    警詢之供述，有證據能力，且迄於言詞辯論終結前，均未主
    張有刑事訴訟法第一百五十九條第一項不得為證據之情形，
    經本院審酌後，認無不適當之情形，認本件被告以外之人，
    除證人癸○○之外，其餘於警詢之供述，應認均有證據能力
    ，合先敘明。
貳、實體事項：
一、上揭附表一編號三、五至七之犯罪事實，業據被告丙○○及
    甲○○於警、偵訊、原審及本院前審及本院審理時坦承不諱
    ，核與證人己○○、秦進福、潘信志及林文龍於警詢時證述
    之情節相符，暨證人即被害人張世鴻、戊○○、壬○○、庚○○及辛○○於警詢證述之情節大致相符，且有搜索扣押筆
    錄、扣押物品目錄表、台南縣警局槍枝初步檢視報告表、台
    南市自小客車租賃有限公司租車契約書、車輛竊盜、車牌失
    竊資料個別查詢報表各一份、監視器翻拍照片、相片、扣押
    物品清單三份、九十五年十一月十三日刑鑑字第○九五○一
    六一○六七號槍彈鑑定書一份、九十五年十一月二十日南縣
    警鑑字第○九五二二○一三七一號鑑驗書一份附卷可參，足
    證被告丙○○確有徒手行竊車牌ＴＷ－七二九三號自小客貨
    車並持客觀上具有危險性，且足供凶器使用之六角板手一支
    ，行竊六Ｓ－四○八○號車牌二面（被告丙○○於竊得上開
    車牌號碼ＴＷ－七二九三號自小客貨車及六Ｓ－四○八○號
    車牌二面後，即利用該竊得之車與甲○○共同強盜，是竊盜
    部分雖已確定，此部分亦有論述之必要）。且被告丙○○確
    有與甲○○共同於如附表一編號三、五至編號七所示時間、
    地點，穿戴如附表二編號一至編號五所示之物，攜帶客觀上
    具有危險性、足供兇器使用之玩具手槍一把，分別進入附表
    一編號三、五至編號七所示之超商內，並以上開玩具手槍指
    向或抵住各該超商店員之方式，至使戊○○、壬○○、庚○○及辛○○等店員不能抗拒後，而取得如附表一編號三、五
    至編號七所示之金額，甚為顯明，依此情形客觀判斷，亦足
    認被告於行為時，主觀上確有意圖為自己不法所有之強盜犯
    意，甚為明灼。
二、被告丙○○、甲○○雖另以其等僅係以要錢，而且態度也不
    兇狠，充其量為恐嚇取財云云置辯。唯按強盜罪之所謂「
    不能抗拒」，係指行為人所為之強暴、脅迫等不法行為，就
    當時之具體事實，予以客觀之判斷，足使被害人身體上或精
    神上達於不能或顯難抗拒之程度而言，亦即所施強暴脅迫手
    段祇須行為人以言詞或舉動，顯示加害他人之意思，抑壓被
    害人之抗拒，足以喪失其意思自由為已足，縱令被害人實際
    並無抗拒行為，仍於強盜罪之成立不生影響，最高法院九十
    一年度臺上字第二九○號、九十二年度臺上字第四二四○號
    判決可資參照。按被告如附表一編號三、五至編號七所載之
    行為，均係持玩具手槍犯案，一般人在無法分辨是否真槍之
    情況下，在客觀衡之，其手段確足以達到使被害人不能抗拒
    之程度，為脅迫之行為，甚為顯明，被告等辯稱並未使人至
    不可抗拒之程度，殊不足採。綜上各情相互勾稽，被告二人
    就如附表一編號三、五至編號七之自白，經核與前開證人所
    陳述之事實相符而屬可信，本件事證明確，被告之上揭犯行
    ，均洵堪認定。
三、又被告二人於本院審理時雖均否認有附表一編號四之犯行，
    並陳稱於警詢時之自白因嗑藥，意志不清，其自白非具任意
    性，然查：
  (1)喜來登汽車旅館確實有遭人持槍侵入之事實，業經本院前審
    當庭勘驗「嫌疑人甲○○持槍侵入喜來登汽車旅館櫃檯強盜
    之監視錄影光碟」（見本院前審九十六年四月十一日審判筆
    錄），證明確有其事。
  (2)證人癸○○於勘驗後亦證稱事後並未報案（證人或老闆均未
    報案），是警察自己上門來訊問並取走監視錄影帶。又承辦
    之台南縣警察局佳里分局乙○○○○○亦到庭證稱：「當時
    是學甲分局破獲他們轄內超商強盜案，循線查獲被告後，因
    為被告涉案太多，地方記不住，帶他們出去一一查證時，帶
    到佳里鎮時，被告說他們還有去佳里一家喜來登汽車旅館行
    搶，學甲分局打電話告訴我們，說我們轄內有一家汽車旅館
    被搶，我們就去喜來登汽車旅館問」（見本院前審九十六年
    四月十八日審判筆錄），顯見警方事先並不知道喜來登汽車
    旅館被強盜之事宜，因被告之自首才知道其事。
  (3)又被告甲○○九十五年十月十五日四時四十分開始製作筆錄
    時，自白指稱：「（你除了在學甲鎮犯案，是否涉嫌其他案
    ？）我於九十五年深夜三時五十分許在台南縣佳里鎮『喜來
    登』汽車旅館持玩具手槍跳窗戶進入櫃檯內行搶。（你與何
    人一同前往喜來登汽車旅館行搶？我與丙○○一同前往行搶
    。（與丙○○共在喜來登汽車旅館強盜多少財物？）我進入
    櫃臺內強盜財物時，因抽屜上鎖，我只打開三個抽屜，但都
    沒有財物所以馬上逃逸」（見南縣佳警偵字第0951001152
    號刑案偵查卷宗第二頁），被告甲○○之自白與本院前審勘
    驗監視錄影光碟強盜之過程及當時在櫃臺之證人癸○○所述
    相符。
  (4)被告丙○○九十五年十月十五日六時二十分開始製作之筆錄
    亦自白陳稱：「（你除了在學甲鎮犯案，是否涉嫌其他案？
    ）我於九十五年十月十一日深夜三時五十分許，與甲○○在
    台南縣佳里鎮『喜來登』汽車旅館持玩具手槍強盜，但未搶
    得財物。」（見同上刑案偵查卷宗第六頁），被告丙○○之
    自白與甲○○之自白、癸○○之證述及監視錄影光碟之勘驗
    結果亦相符。
  (5)被告丙○○、甲○○於偵查及原審審理亦自白有上開附表一
    編號四之犯行（見偵查卷第六十四頁、原審卷第一百四十三
    頁），尤其偵查中更翔實供述犯案之經過，顯見被告之自白
    具有任意性，有證據能力。
  (6)參以證人癸○○雖因歹徒戴帽子、口罩，因而無法辨識臉型
    ，然仍當場指認被告甲○○與歹徒之身高體型相似，益徵被
    告甲○○為侵入強盜者。雖被告甲○○強盜超商之衣服依監
    視錄影帶顯示為黑底米黃條紋袖T恤，與扣案之衣服顏色、
    式樣相同，而與監視錄影光碟所顯示侵入喜來登汽車旅館者
    為白色青色衣袖之運動衣不同，然超商強盜案之犯罪時間為
    十月八日、及十三日，與喜來登汽車旅館強盜案之犯罪時間
    十月十一日均有間隔，被告甲○○於另日穿不同衣服犯案亦
    不無可能，自不能因未扣得犯案時所穿著之白色青色衣袖之
    運動衣，即認被告二人並未至喜來登汽車旅館犯案。
  (7)徵之上情，相互參酌，被告警詢、偵查中詳細之自白與證人
    癸○○之證述、監視錄影光碟勘驗結果，悉相符合，且被告
    於原審審理時對其等二人上述之犯行，亦坦承不諱；況本件
    警方係因被告之自首而查獲，在被害人未報案之情況下，若
    非被告確有此犯行，又焉能自首其情讓警方去查證？足證如
    附表一編號四之犯行確實為被告二人所為，於本院辯稱未有
    上開犯行，委不足採，此部分犯行仍應依法論科。
  (8)又學甲分局警員帶被告二人查訪路過喜來登汽車旅館時，被
    告二人一起向警方指稱有犯此案，因而其等二人均適用自首
    之規定。
四、至被告辯甲○○辯稱附表編號三之案件，係伊自首接受裁判
    等語，惟據警方分別函復本院略以：
    (1)新化分局中華民國96年8月16日南縣化警偵字第096000906
      7號函略以：「二、復於95年10月15日學甲分局查獲甲○○、丙○○等人，以類似手法連續強盜超商案件，本分局
      專案小組，根據學甲分局扣案之甲○○穿著黑色上衣，白
      色黑條文球鞋，與本轄帝固超商作案歹徒穿著相符，顯涉
      重嫌。三、本分局專案小組旋即於95年10月17日，向臺灣
      臺南地方法院檢察署周檢察官俞宏，借提羈押嫌犯甲○○
      、丙○○等2人外出查證 (詳如借提函文)。邱、蔡二嫌於
      警方提出帝固超商監視畫面與學甲分局扣案之證物相符後
      ，始坦承強盜帝固超商犯行不諱」。（本院卷第143、144
      頁）。
    (2)學甲分局中華民國96年10月1日南縣學警偵字第096000943
      8號函略以：「說明：一、有關本分局於95年10月15日查
      獲甲○○、丙○○二人涉嫌強盜乙案，邱、蔡二嫌非自首
      ，係本分局循線杳獲。邱、蔡二嫌另涉新化鎮○○路160
      號之一「帝固超商」強盜案部份，警詢邱、蔡二嫌均末提
      起涉其該案，特此敘明。……二、本分局勤務指揮中心接
      獲報案，即通報攔截圍捕，惜為歹徒逃脫，分局長林再本
      立即率偵查隊長黃瑞全趕到現場指揮並成立1013專案全力
      偵辨。三、案發後立即調閱轄內各路口監視器得知歹徒所
      使用車輛牌照為6Ｓ-4080號該車牌於95年10月12日23時50
      分在台南市○○街7號前遭竊，復調閱臺南市○○街7號監
      視器及遍訪台南市各自小客車租賃公司，始發現一嫌甲○○ (男65年6月24日生、住臺南市○○路○段484巷244弄48
      號。於95年10月12日向台南市○○路 (某小客車租賃公司
      )租用5S-2578小客車涉嫌重大、偵查隊與學甲派出所於95
      年10月14日18時許在臺南市○○路○段與新都路交叉口統
      一超前將甲○○、林琮欽拘提到案，並取獲作案用黑色手
      槍1支、黑色上衣1件、黑色手套、帽子各1付 (項)鞋子1
      雙、口罩1個、起子2支、贓款3萬2千元等相關證物，核與
      現場跡證相符，邱嫌見無法掩飾犯行始坦承渠與另一名嫌
      犯丙○○共同犯案，並於95年10月15日2時許在台南市○○路○段213號前逮捕到案，全案始告偵破。」
    綜上本案查獲經過，並非被告自首，被告所辯顯為卸責之詞
    ，與事實不符，殊無足採。
五、復按被告丙○○及甲○○共同強盜時所持之玩具手槍一把，
    客觀上既均具有危險性，且質地堅硬，足以傷害人之身體及
    危害人之生命，應認均係屬兇器至明。核被告丙○○及甲○○所為如附表一編號三、編號五至編號七所示，係犯刑法第
    三百三十條第一項加重強盜罪。而強盜罪之既遂與否，以已
    未得財產為標準，最高法院六十七年台上字第五八三號判例
    可資參照。被告丙○○及甲○○已著手如附表一編號四所示
    加重強盜行為，然因甲○○所打開之抽屜內均未有任何財物
    致未得手，為未遂犯，故核被告丙○○及甲○○所為如附表
    一編號四所示，係犯刑法第三百三十條第一項、第二項加重
    強盜未遂罪，爰依刑法第二十五條第二項之規定，按既遂犯
    之刑度減輕其刑；又被告二人就附表一編號四所示之犯行，
    均係自首而接受裁判，再依刑法第六十二條前段之規定，減
    輕其刑，並依法遞減之。被告丙○○與被告甲○○就如附表
    一編號三至編號七所示加重強盜犯行，有犯意聯絡及行為分
    擔，為共同正犯。被告丙○○及甲○○分別有如事實欄所示
    之犯罪科刑及執行紀錄，有臺灣高等法院被告前案紀錄表各
    一份在卷可按，其受有期徒刑之執行完畢，五年以內故意再
    犯本件有期徒刑以上之罪，均構成累犯，爰依刑法第四十七
    條第一項規定論以累犯，並加重其刑，並就附表一編號四所
    為犯行部分先加後減之。
六、原審就被告二人所犯強盜犯行，認被告等事證明確，分別予
    以論科，固非無見，被告等上訴意旨認為其等所為不能以強
    盜罪評價，且原審量刑過重，亦無理由。
(一)、惟查：
    被告二人共犯如附表一編號四之犯行符合自首之規定，原
      審未調查被告是否自首，容有未洽。
    按有罪之判決書，應於主文內載明所犯之罪，為刑事訴訟
      法第三百零九條前段所明定。此所謂「載明所犯之罪」，
      係指應將被告及其所犯之罪名（例如「某某竊盜」、「某
      某殺人」、「某某收受贓物」等），或所犯該罪名之構成
      要件（例如：某某意圖為自己不法之所有，以強暴致人不
      能抗拒，而取他人之物，處．．．」等），於主文內具體
      記載明白而言。原判決論處被告丙○○、甲○○二人刑法
      第三百三十條第一項之加重強盜既遂罪，及同條第二項之
      加重強盜未遂罪，但均未將被告等所犯之上開罪名或各該
      罪名之構成要件暨是否未遂等重要內容，於判決主文內具
      體記載明白，僅於判決主文內籠統記載「丙○○共同犯如
      附表一編號四所示之罪，累犯，處．．．」、「甲○○共
      同犯如附表一編號四所示之罪，累犯，處．．．」，或僅
      於附表一內之「宣告刑欄」記載其就被告等各該次犯罪所
      量處之刑度，均核與上揭規定有違，自有未洽。
    刑法強盜罪構成要件所謂之「強暴」，即逞強施暴，亦即
      對於他人之身體，施以直接或間接之有形不法攻擊而言；
      而「脅迫」，則係指威脅逼迫，亦即以無形之言詞或態勢
      ，威脅他人，而使他人心生畏怖之謂。原判決於事實欄內
      記載：被告等共同基於強盜犯意之聯絡，由丙○○駕駛自
      用小客貨車或自用小客車，甲○○則戴口罩、手套及帽子
      ，並持玩具手槍一把（未具殺傷力），分別進入如原判決
      附表一編號三至編號七所示之商家，「喝令」各該商家之
      店員交付財物等情。並未認定被告等有對於他人之身體，
      施以直接或間接之有形不法攻擊（即強暴）之情形，非屬
      「強暴」之行為，而屬於「脅迫」行為之範疇。乃原判決
      事實欄竟又記載：被告等係「以此強暴之方式」，先後強
      盜如原判決附表一編號三至編號七所示之財物等情。並於
      理由欄內說明：「被告等持玩具手槍犯強盜案，一般人無
      法分辨是否真槍之情況下，確足以達到使人不可抗拒之程
      度，為強暴行為」云云。依上述說明，其事實與理由均有
      矛盾。
    按刑法上之強盜罪，以行為人意圖為自己或第三人不法之
      所有，而以強暴、脅迫、藥劑、催眠術或他法，致使不能
      抗拒，而取他人之物或使其交付者，為其構成要件。故有
      罪之判決書，對於被告所實施之強暴、脅迫等不法手段，
      是否已使被害人達於不能抗拒之程度，應於事實欄內詳加
      認定記載明白，始足以為論罪科刑之依據。原審判決論處
      被告等刑法第三百三十條第一項之加重強盜既遂罪，及同
      條第二項之加重強盜未遂罪，但其事實欄及其引為事實一
      部之附表欄內，就上訴人等強取財物時所實施之不法手段
      ，是否已使各該被害超商之店員均達於不能抗拒之程度？
      並未詳加認定記載明白，依上述說明，自不足以為論處上
      開罪名之依據。
    以上各節，原審疏未詳查，自有違誤，被告上訴意旨否認犯
    罪，徒陳詞指摘原判決不當，雖無可取，然原判決關於上開
    部分既有可議，自應由本院將原判決關於丙○○強盜及應執
    行刑部分暨甲○○部分，均撤銷改判。
(二)、爰審酌被告丙○○及甲○○以不法手段取得財物，惟其手段
    尚非兇殘，且犯後大部分坦承犯行，所得財物亦非甚鉅等一
    切情狀，分別量處如附表一所示之刑，並於主文定其應執行
    之刑，以資儆懲。另扣案如附表二編號一至編號六所示之物
    ，為被告等犯罪所用之物（扣案如附表二編號七乃被告丙○○所有供附表一編號二犯罪所用之物），業據被告甲○○及
    丙○○供述無訛，並有扣押物品清單在卷可佐，爰依刑法第
    三十八條第一項第二款之規定宣告沒收。至於扣案附表三編
    號一至編號四所示之金錢，總額與被告本件因犯罪所得並未
    一致，且並無其餘證據足資認定是否為被告因犯罪所得之物
    ；另附表三編號五至編號六所示之帽子各一頂固為被告甲○○所有，然並非供犯本案強盜罪施強暴時所用之物，自非必
    須沒收之物，自均不得宣告沒收；而被告甲○○所有供附表
    一編號三犯罪所用之安全帽一頂，因未扣案，為免執行之困
    難，爰不另行宣告沒收，均附此敘明。
據上論斷，應依刑事訴訟法第三百六十九條第一項前段、第三百
六十四條、第二百九十九條第一項前段，刑法第三百三十條第一
項、第二項、第二十五條、第六十二條前段、第二十八條、第四
十七條第一項、第五十一條第五款、第三十八條第一項第二款，
判決如主文。
本案經檢察官謝錫和到庭執行職務。
中　　華　　民　　國　　96　　年　　11　　月　　6 　　日
                  刑事第三庭    審判長法　官  陳義仲
                                      法　官  蘇清水
                                      法　官  宋明蒼
以上正本證明與原本無異。
如不服本判決，應於判決送達後十日內向本院提出上訴狀，其未
敘述理由者並應於提出上訴狀後十日內向本院補提理由書（應附
繕本)。
                                      書記官  翁心欣
中　　華　　民　　國　　96　　年　　11　　月　　6 　　日
附錄所犯法條：
刑法第三百二十一條：
犯竊盜罪而有左列情形之一者，處六月以上、五年以下有期徒刑
：
一  於夜間侵入住宅或有人居住之建築物、船艦或隱匿其內而犯
    之者。
二  毀越門扇、牆垣或其他安全設備而犯之者。
三  攜帶兇器而犯之者。
四  結夥三人以上而犯之者。
五  乘火災、水災或其他災害之際而犯之者。
六  在車站或埠頭而犯之者。
前項之未遂犯罰之。
刑法第三百三十條：
犯強盜罪而有第321條第1項各款情形之一者，處7年以上有期徒
刑。
前項之未遂犯罰之。
附表一：
┌──┬───┬──┬─────┬──────┬─────┬─────┐
│編號│行為人│時間│   地點   │  作案手法  │所得新台幣│宣告刑    │
│    │      │    │          ├──────┤金額      │          │
│    │      │    │          │  所犯法條  │          │          │
├──┼───┼──┼─────┼──────┼─────┼─────┤
│一  │丙○○│95年│台南市建平│徒手竊取ＴＷ│無        │犯竊盜罪，│
│    │      │10月│五街一二二│—七二九三號│          │處有期徒刑│
│    │      │8日 │號前      │自小客貨車一│          │參月。    │
│    │      │凌晨│          │部          │          │（已確定）│
│    │      │二時│          ├──────┤          │          │
│    │      │許  │          │刑法第三百二│          │          │
│    │      │    │          │十條第一項  │          │          │
├──┼───┼──┼─────┼──────┼─────┼─────┤
│二  │丙○○│95年│台南市郡緯│持客觀上具有│無        │犯攜帶兇器│
│    │      │10月│街七號前  │危險性足供凶│          │竊盜罪，處│
│    │      │12日│          │器使用六角板│          │有期徒刑捌│
│    │      │23時│          │手一支竊取車│          │月。      │
│    │      │30分│          │牌號碼六Ｓ—│          │（已確定）│
│    │      │許  │          │四○八○號車│          │          │
│    │      │    │          │牌二面      │          │          │
│    │      │    │          ├──────┤          │          │
│    │      │    │          │刑法第三百二│          │          │
│    │      │    │          │十一條第一項│          │          │
│    │      │    │          │第三款      │          │          │
├──┼───┼──┼─────┼──────┼─────┼─────┤
│三  │甲○○│95年│臺南縣新化│甲○○穿戴手│二萬元    │共同犯攜帶│
│    │丙○○│10月│鎮○○路16│套、安全帽及│          │兇器強盜罪│
│    │      │8 日│0之1號帝固│口罩進入超商│          │，各處有期│
│    │      │3 時│超商      │，持玩具手槍│          │徒刑柒年陸│
│    │      │57分│          │喝令店員屈泰│          │月。      │
│    │      │    │          │佑交付財物以│          │          │
│    │      │    │          │此脅迫方法，│          │          │
│    │      │    │          │致使不能抗拒│          │          │
│    │      │    │          │，強盜現金新│          │          │
│    │      │    │          │台幣約二萬元│          │          │
│    │      │    │          │，並由丙○○│          │          │
│    │      │    │          │開車在外接應│          │          │
│    │      │    │          │離開現場。  │          │          │
│    │      │    │          ├──────┤          │          │
│    │      │    │          │刑法第三百三│          │          │
│    │      │    │          │十條第一項、│          │          │
│    │      │    │          │第二十八條  │          │          │
├──┼───┼──┼─────┼──────┼─────┼─────┤
│四  │甲○○│95年│臺南縣佳里│甲○○穿戴手│甲○○打開│共同犯攜帶│
│    │丙○○│10月│鎮安寮 1之│套、帽子及口│三個抽屜未│兇器強盜未│
│    │      │11日│20號喜來登│罩，持玩具手│發現任何財│遂，各處有│
│    │      │3 時│汽車旅館  │槍喝令店員潘│物即離開，│期徒刑貳年│
│    │      │50分│          │英杰不准動，│致未得手。│。（自首）│
│    │      │    │          │以此脅迫方法│          │          │
│    │      │    │          │致人不能抗拒│          │          │
│    │      │    │          │，強盜汽車旅│          │          │
│    │      │    │          │館內財物未得│          │          │
│    │      │    │          │手，並由蔡仲│          │          │
│    │      │    │          │文開車在外接│          │          │
│    │      │    │          │應離開現場。│          │          │
│    │      │    │          ├──────┤          │          │
│    │      │    │          │刑法第三百三│          │          │
│    │      │    │          │十條第一項、│          │          │
│    │      │    │          │第二項、第二│          │          │
│    │      │    │          │十八條      │          │          │
├──┼───┼──┼─────┼──────┼─────┼─────┤
│五  │甲○○│95年│臺南縣學甲│同上手法，由│二萬五千元│共同犯攜帶│
│    │丙○○│10月│鎮○○路33│甲○○喝令店│          │兇器強盜罪│
│    │      │13日│5 號臺灣巨│員壬○○交付│          │，各處有期│
│    │      │1 時│蛋超商    │財物，強盜超│          │徒刑柒年陸│
│    │      │6 分│（與下件東│商現金新台幣│          │月。      │
│    │      │    │京巨蛋距離│25000 元，並│          │          │
│    │      │    │僅約五十公│由丙○○駕車│          │          │
│    │      │    │尺，行車無│在外接應離開│          │          │
│    │      │    │需一分鐘，│現場。      │          │          │
│    │      │    │詳本院卷第├──────┤          │          │
│    │      │    │84至88頁）│刑法第三百三│          │          │
│    │      │    │          │十條第一項、│          │          │
│    │      │    │          │第二十八條  │          │          │
├──┼───┼──┼─────┼──────┼─────┼─────┤
│六  │甲○○│95年│臺南縣學甲│同上手法，由│二萬四千五│共同犯攜帶│
│    │丙○○│10月│鎮○○路36│甲○○喝令店│百五十五元│兇器強盜罪│
│    │      │13日│號東京巨蛋│員庚○○交付│          │，各處有期│
│    │      │1 時│超商      │財物，強盜超│          │徒刑柒年陸│
│    │      │7 分│（與上件台│商現金新台幣│          │月。      │
│    │      │    │彎巨蛋距離│24555 元，並│          │          │
│    │      │    │僅約五十公│由丙○○駕車│          │          │
│    │      │    │尺，行車無│在外接應離開│          │          │
│    │      │    │需一分鐘，│現場。      │          │          │
│    │      │    │詳本院卷第├──────┤          │          │
│    │      │    │84 至88頁 │刑法第三百三│          │          │
│    │      │    │）        │十條第一項  │          │          │
│    │      │    │          │第二十八條  │          │          │
├──┼───┼──┼─────┼──────┼─────┼─────┤
│七  │甲○○│95年│臺南縣學甲│同上手法，由│二萬二千元│共同犯攜帶│
│    │丙○○│10月│鎮66之1號 │甲○○喝令店│          │兇器強盜罪│
│    │      │13日│臺灣巨蛋超│員辛○○交付│          │，各處有期│
│    │      │1 時│商        │財物，強盜超│          │徒刑柒年陸│
│    │      │15分│          │商現金新台幣│          │月。      │
│    │      │    │          │22000 元，並│          │          │
│    │      │    │          │由丙○○駕車│          │          │
│    │      │    │          │在外接應離開│          │          │
│    │      │    │          │現場。      │          │          │
│    │      │    │          ├──────┤          │          │
│    │      │    │          │刑法第三百三│          │          │
│    │      │    │          │十條第一項  │          │          │
│    │      │    │          │第二十八條  │          │          │
└──┴───┴──┴─────┴──────┴─────┴─────┘
附表二：
┌──┬────────┬───┐
│編號│  品    名      │ 數量 │
├──┼────────┼───┤
│ 一 │EDENGPAULO牌黑底│ 1件  │
│    │米黃條紋袖T恤   │      │
├──┼────────┼───┤
│ 二 │Reebok牌白底紅紋│ 1雙  │
│    │球鞋            │      │
├──┼────────┼───┤
│ 三 │黑色鴨舌帽      │ 1頂  │
├──┼────────┼───┤
│ 四 │口罩            │ 1個  │
├──┼────────┼───┤
│ 五 │手套            │ 1雙  │
├──┼────────┼───┤
│ 六 │玩具手槍        │ 1支  │
├──┼────────┼───┤
│ 七 │六角板手        │ 1支  │
└──┴────────┴───┘
附表三：
┌──┬────────┬───┐
│ 一 │新台幣壹佰元紙鈔│110張 │
├──┼────────┼───┤
│ 二 │新台幣伍佰元紙鈔│2張   │
├──┼────────┼───┤
│ 三 │新台幣壹仟元紙鈔│18張  │
├──┼────────┼───┤
│ 四 │新台幣貳仟元紙鈔│1張   │
├──┼────────┼───┤
│ 五 │帽子            │1頂   │
├──┼────────┼───┤
│ 六 │帽子            │1頂   │
├──┼────────┼───┤
│ 七 │一字起子        │1支   │
└──┴────────┴───┘
